# 请教陈版，关于垫资业务处理

提问人：heshoucheng 时间：2020-04-23 17:30:00
垫资业务，如果提前付款可以提高毛利率，但这部分资金成本以利息支出的方式按月计提，这就导致了当月毛利很高（eg：提前付款 10 个月，毛利中包含 10 个月的资金成本），但财务费用仅一个月的利息支出，导致当月利润高估，财务费用滞后确认。请教陈版及各位版主，上述情况，可否在确认收入成本时，一并确认预提 10 个月的利息支出？

回答人：chenyiwei
不建议这样处理。提前付款所获得的采购成本降低，以及融资支付货款发生的利息支出，是与不同交易对手之间发生的两笔不同交易。虽然存在你说的对各月利润影响不均问题，但如果人为平滑各月度之间的利润，在准则层面也没有依据，